ACORDAO-COMPLETO-2295312

ACÓRDÃO DE RELAÇÃO

ACÓRDÃO DE RELAÇÃO 374/2019 ATA 3/2019 - PLENÁRIO

Acórdão 374/2019-TCU-Plenário
Considerando que os elementos apresentados na denúncia somados àqueles levantados para a exame sumário indicam se tratar de valor de baixa materialidade, resultando na aplicação do inciso I do § 3º do art. 106 da Resolução-TCU 259/2014;
Considerando que o denunciado é o próprio presidente da Unidade Jurisdicionada e de que o denunciante dá a conhecer que os indícios já foram levados ao conhecimento da Infraero, sem, segundo ele, terem sido objeto de apuração daquela empresa, o que resulta no risco de os indícios aqui tratados não serem devidamente apurados naquele âmbito;
Considerando que os fatos denunciados podem configurar ato de improbidade administrativa definido no art. 9º, inciso XII, da Lei 8.429/1992, qual seja, “usar, em proveito próprio, bens, rendas, verbas ou valores integrantes do acervo patrimonial das entidades mencionadas no art. 1° desta lei”;
Os Ministros do Tribunal de Contas da União ACORDAM, por unanimidade, com fundamento nos arts. 1º, inciso XVI, e 53, da Lei 8.443, de 16 de julho de 1992, c/c os arts. 1º, inciso XXIV; 15, inciso I, alínea “p”; 143, inciso III; 234 e 235, todos do Regimento Interno/TCU, em conhecer da presente denúncia; adotar as medidas a seguir e em apensar o presente processo ao processo de Prestação de Contas anual de 2017 da Infraero a ser ainda autuado, de acordo com os pareceres emitidos nos autos.
1. Processo TC-Processo 033.355/2017-7 (DENÚNCIA) 
	1.1. Responsável: Identidade preservada (art. 55, caput, da Lei n. 8.443/1992) 
	1.2. Interessado: Identidade preservada (art. 55, caput, da Lei n. 8.443/1992) 
	1.3. Órgão/Entidade: Empresa Brasileira de Infraestrutura Aeroportuária
	1.4. Relator: Ministro Bruno Dantas
	1.5. Representante do Ministério Público: não atuou
	1.6. Unidade Técnica: Secretaria de Fiscalização de Infraestrutura Rodoviária e de Aviação Civil (SeinfraRod) .
	1.7. Representação legal: não há.
	1.8. com fundamento no art. 106, § 3º, inciso I, da Resolução-TCU 259/2014, informar à Empresa Brasileira de Infraestrutura Aeroportuária – Infraero, ao Ministério da Infraestrutura e à Controladoria-Geral da União que chegou ao conhecimento deste Tribunal denúncia sobre os seguintes fatos que demandam providências:
	1.8.1. Antônio Claret de Oliveira, desde sua posse como Presidente da Empresa Brasileira de Infraestrutura Aeroportuária – Infraero, estaria realizando viagens em quase todos os finais de semana à sua cidade de origem, Belo Horizonte, custeadas pela Infraero e registradas como “a serviço” quando seriam de caráter pessoal. Nessas viagens o Presidente teria recebido valores de diárias e reembolsos. Nesse sentido, verificou-se que, das 65 viagens realizadas entre 13/6/2016 e 25/9/2017, 57 delas incluíram passagens por Belo Horizonte e 21 tiveram como único destino a capital de Minas Gerais. Também que a agenda oficial do presidente da Infraero, muito embora a empresa se encontre sediada em Brasília, tem registrado frequentemente atividade de trabalho em Belo Horizonte, em frequência muito superior do que em qualquer outra cidade em que a empresa tem atuação e quase sempre concentradas nas segundas-feiras, somente pela manhã ou o dia inteiro, e nas sextas-feiras, pela tarde ou o dia inteiro;
	1.8.2. Antônio Claret de Oliveira estaria realizando diversas remarcações de passagens e aquisição de espaço conforto, gerando custos extras na aquisição dos bilhetes aéreos;
	1.8.3. em suas viagens internacionais, Antônio Claret de Oliveira estaria gerando custos extras à empresa com a aquisição de bilhetes na classe executiva;
	1.8.4. na ocasião de suas viagens, Antônio Claret de Oliveira estaria sendo reembolsado por diárias usufruídas em hotéis de luxo, incluindo a hospedagem de acompanhantes, além de itens como bebidas; e
	1.8.5. na ocasião de suas viagens, Antônio Claret de Oliveira teria recebido reembolsos por aluguel de veículos, às vezes de luxo e blindados, a despeito de a Infraero manter, em todas as cidades em que atua, veículos disponíveis para o transporte dos funcionários;
	1.9. com fundamento no art. 106, § 4º, da Resolução-TCU 259/2014, dar ciência ao denunciante, atentando-se para que a comunicação seja classificada como sigilosa a fim de resguardar a identidade do denunciante, de que a apuração da denúncia resultou em ciência dos fatos à Infraero, ao Ministério d Infraestrutura e à Controladoria-Geral da União para a adoção das providências cabíveis a cada um, as quais serão acompanhadas nos relatórios anuais de gestão dos órgãos;
	1.10. enviar cópia integral do presente processo à Procuradoria da República no Distrito Federal, para adoção das medidas que entender cabíveis.

BRUNO DANTAS

não há.

Não atuou

DENÚNCIA (DEN)

Secretaria de Fiscalização de Infraestrutura Rodoviária e de Aviação Civil (SeinfraRod).